# 子公司债权抵消股权转让款

提问人：奶油麦旋风 时间：2020-02-19 09:31:28
请问陈版：
现母公司对子公司撤资，按子公司基准日净资产享有份额确认股权转让对价，其中一部分以子公司对外部单位的债权抵减现金支付款。该部分债权在子公司基准日账面余额 100 ，坏账准备 40 ，作价 60 万抵给母公司。
从基准日到丧控日（ 4 个月），该债权在子公司报表持续按账龄组合里计提坏账，请问，在丧控日计算投资收益的时候，这部分对价按照丧控日债权的账面价值确认，并在母公司账面持续按原账龄组合计提坏账，则会造成母公司报表应收账款与上一年度账龄不勾稽，这样做是否合理？以及，上述是否可以理解为母公司购买债权包，在应收账款-外部单位列示是否合理？

回答人：chenyiwei
在丧控日计算投资收益的时候，这部分对价按照丧控日债权的账面价值确认，并在母公司账面持续按原账龄组合计提坏账，则会造成母公司报表应收账款与上一年度账龄不勾稽，但这是可以合理解释的。在母公司单户报表层面可以理解为母公司购买债权包，在应收账款-外部单位列示。
在合并报表层面，该部分应收款项在处置子公司前后一直包含在合并报表范围内，所以其账面价值的计量应保持延续性，不受处置子公司股权的影响。